# 请教陈版 IPO中股东个税问题

提问人：queenkingsnow 时间：2010-04-15 20:29:34
陈版 请教您 我们目前在做一家IPO 该企业 08 年以未分配利润 转增资本 6000 万元 应代扣代缴 股东个人所得税款 1200 万元 但当地税务局有不成文的规定 即拟上市的企业 相应以未分配利润转增资本的个税 可以等上市后缴纳 或自股权转让之日起五年内缴清 另外 企业表示 缴纳个税与否 是股东个人的事情 故账面上未做以下分录： 借：其他应收款-股东 1200 万 贷：应交税费-个人所得税 1200 万元
请问 作为CPA 我们是否应坚持以上的调整分录 该如何把握？
非常感谢 陈版的热心帮助

回答人：chenyiwei
回复 楼主 queenkingsnow 的帖子因涉及金额较大，且纳税义务发生时间是在申报财务报表的报告期内，建议股东自行补缴，否则应当坚持将你所建议的该笔调整分录入账（但是要注意：对股东的其他应收款会被认定为关联方资金占用，在某种程度上也是上市的障碍）。还是建议公司在上市前分配一定的现金股利，帮助股东解决纳税的资金来源问题。 对于这类申报期内发生的且涉及金额较大的问题，仅仅股东出具承诺函或担保函是不够的。

提问人：hrtsex 时间：2014-02-28 20:27:28
陈版，若股改时公司将代扣代缴的个人所得税作利润分配处理，应交的个人所得税先计提在应交税费，而不涉及其他应收款的问题，这样操作是否更好些？

回答人：chenyiwei
不建议这样处理。因为这会导致净资产总额变动，且造成不同股东在净资产中所占权益比例的相对变动，与基准日净资产和权益结构情况会产生差异。